臺灣臺中地方法院刑事判決　　　　　　　100年度訴字第388號
公　訴　人　臺灣臺中地方法院檢察署檢察官
被　　　告　賴冠豪
上列被告因妨害性自主罪案件，經檢察官提起公訴（99年度偵字
第26642 號），被告於準備程序中就被訴事實為有罪之陳述，經
告以簡式審判之旨，並聽取意見後，本院合議庭裁定由受命法官
獨任進行簡式審判程序，判決如下：
    主    文
賴冠豪犯對於十四歲以上未滿十六歲之女子為性交罪，共捌罪，
均累犯，各處有期徒刑月。應執行有期徒刑拾壹月。
    犯罪事實
一、賴冠豪於民國95年間因過失傷害案件，經本院以95年度交簡
    字第32號判處有期徒刑3 月確定，於96年5 月1 日易科罰金
    執行完畢。詎仍不知警惕，於97年9 月間，因工作之故與認
    識A 女（即代號000000000 號之女子，82年7 月生，姓名年
    籍詳卷內真實姓名年籍對照表，下稱A 女），雙方進而交往
    成為男女朋友。詎賴冠豪明知A 女當時係14歲以上未滿16歲
    之女子，竟仍基於對於14歲以上未滿16歲之女子為性交之各
    別犯意，分別於(1)97年12月22日下午4時許，在臺中市A女之
    住處房間內（地址詳卷內A 女之真實姓名對照表）；(2)97年
    12月31日上午6 時許，在賴冠豪位在改制前臺中縣清水鎮○
    ○路106號4樓之5 住處內；(3)98年1月9日某時，在臺中市○
    ○區○○路二段65巷15號「麒麟峰溫泉會館」房間內，均在
    不違反A女之意願下，以其陰莖插入A女陰道內抽動之方式，
    各對A女為性交行為1次。又於服役期間，於(4)98年2月8日中
    午12時許，在高雄市○鎮區○○路789 號「夢時代百貨公司
    」殘障廁所內；(5)98年2月15日下午3時30分許，在高雄市某
    旅館內；(6)98年2 月28日下午某時，在賴冠豪位於改制前臺
    中縣清水鎮○○路106號4樓之5住處；(7)98年5 月28日晚間7
    時許，在臺中市區之A女住處房間內；(8)98年6月6日下午5時
    許，在臺中市南屯區○○○街319 巷32號「和風汽車旅館」
    房間內，均在不違反A女之意願下，以其陰莖插入A女陰道內
    抽動之方式，各對A 女為性交行為1次。嗣於99年9月29日，
    因A 女發現賴冠豪另交女友憤而報警處理，始為警發現上情
    。
二、案經A 女訴由臺中市警察局報請臺灣臺中地方法院檢察署檢
    察官偵查起訴。
    理    由
壹、程序方面：
一、關於審判權之說明：
    查軍事審判法第1 條第1 項前段、第2 條、第5 條第2 項分
    別規定﹕「現役軍人犯陸海空軍刑法或其特別法之罪，依本
    法之規定追訴審判之」，「本法稱現役軍人者，謂依兵役法
    或其他法律服現役之軍官、士官、士兵」，「犯罪在任職服
    役中，發覺在離職離役後者，由法院審判」。次按現役軍人
    違反毒品危害防制條例之規定者，依其規定處理之，陸海空
    軍刑法第77條亦定有明文。查被告賴冠豪於98年1 月14日入
    伍，並於99年1 月3 日退伍，有其兵籍資料1 紙在卷可稽（
    見本院卷第頁19頁），其於上開任職服役期間內之「98年2
    月8 日」、「98年2 月15日」、「98年2 月28日」、「98年
    5 月28日」、「98年6 月6 日」（即犯罪事實欄一之(4)至(8)
    所示時間）所涉本件對14歲以上未滿16歲女子為性交之犯行
    ，依前開陸海空軍刑法第77條規定，固屬於「犯陸海空軍刑
    法之罪」，惟本件係於被告離役後之99年9 月29日因A 女報
    警，始經警發覺被告上開犯行，有臺中市警察局婦幼警察隊
    A 女調查筆錄在卷可憑（見警卷第11至16頁），是被告於犯
    罪經發覺時已離役，不具現役軍人身分，依上開說明，本院
    對其自有審判權，合先敘明。
二、按本件被告賴冠豪所犯，非死刑、無期徒刑、最輕本刑為3
    年以上有期徒刑之罪，或高等法院管轄第一審之案件，被告
    於準備程序中，就前揭被訴事實為有罪之陳述，經受命法官
    告以簡式審判程序之旨，並聽取被告與公訴人之意見後，本
    院認無不得或不宜改依簡式審判程序進行之處，爰依刑事訴
    訟法第273 條之1 第1 項、第284 條之1 ，裁定本件由受命
    法官獨任進行簡式審判程序，是本件之證據調查，依刑事訴
    訟法第273 條之2 規定，不受同法第159 條第1 項、第161
    條之2 、第161 條之3 、第163 條之1 及第164 條至170 條
    規定之限制，先予敘明。
貳、認定犯罪事實所憑之證據及理由﹕
一、上揭犯罪事實，業據被告賴冠豪於本院準備程序中及審理時
    坦承不諱（參本院卷第9 頁反面、16頁），核與證人即告訴
    人A 女於警詢、偵查及本院審理中證述情節（參警卷第12至
    15頁、偵查卷第13頁、本院卷第14頁反面至15頁），大致相
    符，並有中山醫學大學附設醫院受理疑似性侵害事件驗傷診
    斷書（彌封附卷）及職務報告書各1 份（見警卷第6 頁），
    且告訴人A 女係82年7 月出生，於本件案發當時係14歲以上
    未滿16歲之女子乙節，亦有性侵害案件真實姓名年籍對照表
    1 份彌封存卷可佐，足見被告自白核與事實相符，應堪採信
    。本件事證明確，被告犯行洵堪認定。
二、按刑法第227 條第3 項對於14歲以上未滿16歲之女子為性交
    罪，其被害客體為14歲以上未滿16歲之女子，立法意旨係以
    該女子對於性行為之智識及決斷能力仍未臻成熟，縱以金錢
    代價得該女子之同意，亦不得對之為性交行為，以保護少女
    身智之正常發育。又被告於犯罪事實欄一(4)至(8)所示時間對
    A 女為性交行為時，其具有現役軍人身分，已如前述，依軍
    事審判法第5 條第3 項規定，應按行為時之身分適用陸海空
    軍刑法，再依陸海空軍刑法第76條第1 項第7 款規定，適用
    妨害性自主罪章之規定。查A 女係82年7 月間出生，有性侵
    害案件被害人代號與真實姓名對照表彌封存卷可稽，於被告
    對A 女為前揭性交行為時，A 女係屬為14歲以上未滿16 歲
    之女子，被告依法應負刑責。是核被告於犯罪事實欄一(1)至
    (3)所示時地之所為，均係犯刑法第227 條第3 項之對於14歲
    以上未滿16歲之女子為性交罪；於犯罪事實欄一(4)至(8)所示
    時地之所為，係犯陸海空軍刑法第76條第1 項第7 款、刑法
    第227 條第3 項之對於14歲以上未滿16歲之女子為性交罪。
    被告前後8 次犯行，犯意各別，行為互殊，應予分論併罰。
    又被告前於95年間因過失傷害案件，經本院以95年度交簡字
    第32號判處有期徒刑3 月確定，於96年5 月1 日易科罰金執
    行完畢等情，有臺灣高等法院被告前案紀錄表在卷可按，其
    於受徒刑之執行完畢後，5 年以內故意再犯本案有期徒刑以
    上之8 罪，均為累犯，均應依刑法第47條第1 項規定，加重
    其刑。再被告固為已滿20歲之成年人而對14歲以上未滿16歲
    之女子犯罪，惟兒童及少年福利法第70條第1 項規定：「成
    年人教唆、幫助或利用兒童及少年犯罪或與之共同實施犯罪
    或故意對其犯罪者，加重其刑至二分之一。但各該罪就被害
    人係兒童及少年已定有特別處罰規定者，不在此限」，而刑
    法第22 7條第3 項之罪，係特別規定以被害人年齡為14歲以
    上未滿16歲者為其處罰之特殊要件，故本案即無再適用兒童
    及少年福利法第70條第1 項前段規定加重處罰之餘地（參最
    高法院94年度臺上字第7425號判決意旨參照），附此敘明。
    爰審酌被告為滿足自身性慾，未慮及告訴人A 女之身心健康
    ，而與A 女發生性交行為，雖未對A 女施用強制力，但因被
    害人甲女係屬14歲以上未滿16歲之少女，對於性自主權之觀
    念未臻成熟完備，仍有特別加以保護之必要，暨斟酌被告素
    行尚可，智識程度為高職畢業，犯後坦承犯行之態度，且A
    女及A 女之母均於本院審理中表示已無條件與被告和解，已
    原諒被告，希望本院從輕量刑（見本院卷第15、17頁）等一
    切情狀，認檢察官各求處有期徒刑3 月，應執行有期徒刑11
    月為適當，爰分別量處如主文所示之刑，並定其應執行刑如
    主文所示。
據上論斷，應依軍事審判法第5 條第2 項，刑事訴訟法第273 條
之1 第1 項、第299 條第1 項前段、陸海空軍刑法第76條第1 項
第7 款，刑法第227 條第3 項、第47條第1 項、第51條第5 款，
判決如主文。
本案經檢察官陳雅瑩到庭執行職務。
中    華    民    國   100    年    3     月    28    日
                 刑事第十一庭   法  官  廖純卿
以上正本證明與原本無異。
如不服本判決應於收受送達後10日內向本院提出上訴書狀，並應
敘述具體理由；其未敘述上訴理由者，應於上訴期間屆滿後20日
內向本院補提理由書（均須按他造當事人之人數附繕本）「切勿
逕送上級法院」。
                                書記官  柳寶倫
中    華    民    國   100    年    3     月    28    日
附錄論罪科刑法條
中華民國刑法第227條第3項
（未成年人）
對於十四歲以上未滿十六歲之男女為性交者，處 7 年以下有期
徒刑。